【裁判字號】    99,台上,2155
【裁判日期】    990415
【裁判案由】    偽造文書
【裁判全文】
最高法院刑事判決            九十九年度台上字第二一五五號
上  訴  人  台灣高等法院檢察署檢察官
被      告  甲○○
上列上訴人因被告偽造文書案件，不服台灣高等法院中華民國九
十九年一月二十九日第二審判決（九十八年度上訴字第四八四四
號，起訴案號：台灣新竹地方法院檢察署九十八年度偵字第五三
一六號），提起上訴，本院判決如下：
    主  文
上訴駁回。
    理  由
按刑事訴訟法第三百七十七條規定，上訴於第三審法院，非以判
決違背法令為理由，不得為之。是提起第三審上訴，應以原判決
違背法令為理由，係屬法定要件。如果上訴理由書狀並未依據卷
內訴訟資料，具體指摘原判決不適用何種法則或如何適用不當，
或所指摘原判決違法情事，顯與法律規定得為第三審上訴理由之
違法情形，不相適合時，均應認其上訴為違背法律上之程式，予
以駁回。本件原判決維持第一審論處被告甲○○行使偽造公文書
罪刑之判決，駁回其於第二審之上訴（併諭知緩刑二年，緩刑期
間付保護管束），已敘明所憑之證據及認定之理由，從形式上觀
察，並無判決違背法令之情形存在。查原判決認定被告基於行使
偽造公文書及意圖為自己不法所有之接續犯意，於民國九十八年
一月中旬，偽造宜蘭縣政府核准其承作「宜蘭縣冬山鄉○○○道
地形測量作業」之公文書二件，並偽刻「宜蘭縣政府水利局」印
文，加蓋於偽造之公文書上。偽造完成後，向蔡敬漳先後出示該
偽造之公文書，佯稱已取得上開工程之承攬權，邀蔡敬漳資助相
關施工費用，致蔡敬漳誤信為真，交付新台幣二萬五千元予被告
，足以生損害於宜蘭縣政府公文書之公信力及蔡敬漳等情，已綜
合全部卷證資料，詳加審酌判斷。原判決本此確認之事實，以被
告於密切接近之時地偽造公文書，侵害同一法益，各行為之獨立
性極為薄弱，在刑法評價上，應視為數個舉動之接續施行，合為
包括之一行為予以評價，而屬接續犯包括之一罪。被告以一行為
觸犯刑法第二百十六絛、第二百十一條行使偽造公文書罪、第三
百三十九條第一項詐欺取財罪，應依想像競合犯之例，從一重之
行使偽造公文書罪處斷，理由內已加說明（見原判決第四頁第三
十一行至第五頁第二十二行），要無判決適用法則不當之違法情
事。上訴意旨對於原判決所為之事實認定，究竟如何違背法令，
未依據卷內訴訟資料具體指摘，徒就原判決本於確認事實所為之
法律適用，任意爭執，不符第三審上訴之法定要件。又原判決審
酌被告犯後坦承不諱，且罹有精神分裂症（不影響犯罪時之精神
狀態），本件犯罪係其任職於蔡敬漳所經營之公司期間，未獲合
理薪資所致等情狀，認所宣告之刑，以暫不執行為適當，爰宣告
緩刑二年，緩刑期間付保護管束，併加論敘綦詳。雖國軍桃園總
醫院附設民眾診療服務處診斷證明書記載被告之病名為「人格違
常」（見原審卷第四十頁），與原判決所指「精神分裂症」不盡
一致，仍不影響其所為緩刑宣告之論斷。上訴意旨謂原判決認被
告罹患精神分裂症，與卷內資料不符，又認被告未獲合理薪資始
為本件犯罪，是否可信，尚非無疑等語，徒憑己見指摘，亦非適
法之第三審上訴理由。其上訴為違背法律上之程式，應予駁回。
據上論結，應依刑事訴訟法第三百九十五條前段，判決如主文。
中    華    民    國  九十九  年    四    月   十五   日
                      最高法院刑事第十庭
                          審判長法官  花  滿  堂
                                法官  黃  正  興
                                法官  陳  東  誥
                                法官  林  錦  芳
                                法官  洪  昌  宏
本件正本證明與原本無異
                                      書  記  官
中    華    民    國  九十九  年    四    月   十九   日
                                                     m

司法院資訊處製作；財團法人民間司法改革基金會備份。
